【裁判字號】    98,交聲,3247
【裁判日期】    981030
【裁判案由】    違反道路交通管理處罰條例聲明異議
【裁判全文】
臺灣臺北地方法院交通事件裁定  98年度交聲字第3246、3247號
異議人即
受處分人    甲○○
上列異議人即受處分人因違反道路交通管理處罰條例案件，對於
臺北市交通事件裁決所中華民國98年9月4日所為之處分（原處分
案號：北市裁罰字第裁22-1AD881008號及北市裁罰字第22-1AD88
3290號）聲明異議，本院裁定如下：
    主  文
異議均駁回。
    理  由
一、按汽車停車時，禁止臨時停車處所不得停車，道路交通安全
    規則第112條第1項第1款定有明文。又禁止臨時停車線，用
    以指示禁止臨時停車之路段，為紅色實線之標線，禁止時間
    為全日廿四小時，如有縮短之必要時，應以標誌及附牌標示
    之，道路交通標誌標線號誌設置規則第169條亦有明文。另
    汽車駕駛人停車時，在禁止臨時停車處所停車，處新臺幣（
    以下同）600元以上1200元以下罰鍰，道路交通管理處罰條
    例第56條第1項第1款亦規定甚明。此外，道路交通管理之稽
    查，違規紀錄，由交通勤務警察，或依法令執行交通稽查任
    務人員執行之，其稽查項目為違規停車者，並得由交通助理
    人員逕行執行之，道路交通管理處罰條例第7條亦有明文。
二、本件異議人即受處分人甲○○所有車號為OZ-3733號自小客
    車，分別於民國98年7月29日上午10時47分以及同年7月30日
    上午11時25分，在臺北市○○○路○段96巷6號之5處所，因
    「在禁止臨時停車處所停車」之違規事實，經臺北市停車管
    理工程處（下稱「原舉發機關」）交通助理員依道路交通管
    理處罰條例第56條第1項第1款以拍照方式逕行舉發，分別處
    罰鍰新台幣（以下同）900元整，嗣異議人於告發單所載應
    到案日期前申訴，並經原處分機關同意延後應到案日期至同
    年9月21日，是受處分人之申訴未逾應到案日期。惟後經原
    處分機關臺北市交通事件裁決所（下稱「原處分機關」）函
    請原舉發機關調查結果，仍認異議人有被舉發之違規事實，
    原處分機關乃於98年9月4日以北市裁罰字第裁22-1AD881008
    號，及第22-1AD883290號等二件裁決書，依違反道路交通管
    理處罰條例第56條第1項第1款規定，分別裁處異議人罰鍰新
    台幣900元。
三、依據異議人具狀所載內容，固坦承其所有之自小客車有於禁
    止臨時停車處所停車之事實，惟否認有何違法之情事，辯稱
    ：（一）異議人曾於舉發日期前詢問過現場巡邏之值勤員警
    ，經其在現場確認表示可以停放不會開單，始將車輛停放於
    舉發處所；（二）異議人因信賴值勤員警表示可以停放車輛
    之理由（不影響交通，且車身的三分之二未壓到紅線）始將
    車輛停放該處，然嗣後卻仍遭開單舉發，有受騙之感，爰聲
    明異議云云。
四、惟查：（一）交通警員或交通助理人員製單舉發違反道路交
    通管理處罰條例所列之違規事實，本質上為行政處分，係基
    於職務上權力，依法就特定之具體事件所為具有公法上效果
    之單方行政行為，基於公務員為公法上行為具有公信力之原
    則，該行政處分當可被推定為真正，其據以依法處分之事實
    認定亦為真正無誤，本此公信原則，立法者乃賦予行政機關
    制定違反道路交通事件統一裁罰基準及處理細則，使執勤警
    員或交通助理人員得當機處分以維護交通秩序、安全之行政
    目的。（二）再者，異議人所有上開車輛，確於前揭時間停
    放在前開處所，此為異議人所是認，並有現場採證照片2張
    在卷可稽，是異議人前開違規事實已臻明確。（三）又，本
    件異議人停放車輛之處係在巷弄路段，表該路段之行車寬度
    必小於一般道路之行車寬度；且自異議人提出之聲明異議狀
    內容，可知其於舉發日期前停放該處所之時即發覺上開地點
    有不宜停放車輛之可能；復自採證照片以觀，停放處所之地
    面「禁止臨時停車」之紅實線清晰可見，足以警示汽車駕駛
    人不得在該處臨時停車。異議人為有考領駕駛執照之駕駛人
    ，應深知不依規定停車將遭舉發受罰，守法之國民應深知交
    通法律、法規之制訂，不能任由各別人民自行判斷當否而決
    定是否遵守，或以「巡邏員警查看後回答我不會開單我才放
    心停車」云云，冀圖免罰，否則法律即形同虛設，道路交通
    秩序將無以維繫。本件異議人既已違規，值勤之交通助理員
    即得本於法定職權取締，難認其有何違誤之處。從而，原處
    分機關依法裁決處罰，既無逾越權限或濫用權力之情況，本
    院作為裁量合法性與否之司法審查機關，自無從對該裁量行
    使之妥當性加以審究。是異議人前述之異議理由，尚無足採
    ，本件事證明確，違規事實堪以認定。
五、綜上所述，異議人所有之自小客車確有在禁止臨時停車地點
    停車之違規行為，已可認定，原處分機關依道路交通管理處
    罰條例第56條第1項第1款及違反道路交通管理事件統一裁罰
    基準表之規定，分別裁處罰鍰900元，並無違誤，本件異議
    意旨均為無理由，應各予駁回。
據上論斷，應依道路交通案件處理辦法第19條，裁定如主文。
中    華    民    國    98    年    10    月    30    日
                              交通法庭法  官  黃程暉
以上正本證明與原本無異。
如不服本判決，應於送達後10日內，向本院提出上訴狀。
                                      書記官  高菁菁
中    華    民    國    98    年    10    月    30    日


司法院資訊處製作；財團法人民間司法改革基金會備份。
